臺灣高等法院刑事裁定　　　　　　　100年度抗更(一)字第2號
抗　告　人
即　自訴人　莊榮兆
被　　　告　陳炳煌　最高法院法官
　　　　　　陳正庸　最高法院法官
　　　　　　韓金秀　最高法院法官
　　　　　　吳信銘　最高法院法官
　　　　　　徐文亮　最高法院法官
　　　　　　陳吉雄　臺灣高等法院高雄分院法官
　　　　　　張明松　曾任臺灣高等法院高雄分院法官
　　　　　　江泰章　曾任臺灣高等法院高雄分院法官
　　　　　　李慶義　曾任臺灣臺中地方法院檢察署檢察官
上列自訴人因被告等瀆職案件，不服臺灣臺北地方法院中華民國
100 年5 月27日裁定（100 年度聲再字第16號），提起抗告，經
最高法院撤銷發回，本院裁定如下：
    主  文
原裁定撤銷，發回臺灣臺北地方法院。
    理  由
一、原裁定意旨：詳如附件一所載。
二、本件聲請意旨：詳如附件二所載。
三、抗告意旨略以：抗告人係依刑事訴訟法第326 條第4 項規定
    對於同一案件再行自訴，並非以同法第422 條規定聲請再審
    ，原審竟為訴外裁判，就請求事項未為裁判，即有判決適用
    法則不當等違背法令之處，請求撤銷發回云云。
四、經查：
  (一)本件抗告人於原審提出之「刑事：因有新事證請依舊制命被
    告答辯兼刑附民起訴賠10億及阻燒卷狀」（見原審卷第1 頁
    至第2 頁，下稱「附民及阻燒卷狀」），固載有「92年度自
    字第467 號」之案號，惟依其敘述之內容，無法辨明抗告人
    向法院所為之請求或聲請，究係指何事。原審法院未對此予
    以釐清或闡明抗告人請求之意旨，即遽論斷抗告人本件所提
    係為「聲請再審」，並予裁定，尚有未洽。況抗告人嗣於本
    院前審提出之「刑事：感謝王庭長不率斷，遵期陳報兼發回
    更判狀」（見本院100 年度抗字第618 號卷第19頁）中，另
    載明「本件之自訴，非以刑事訴訟法第422 條再審，而係以
    第326 條自訴遭駁回之裁定者，非有第260 條各款之規定不
    得對於同一案件再行自訴」等語，則本件抗告人對被告等請
    求法院予以審認之事項，是否係屬聲請再審，即非無疑。
  (二)又依抗告人於原審所提出之上開「附民及阻燒卷狀」首頁中
    ，同時將「李慶義」、「張明松恐龍法官等」列載為被告，
    惟就「李慶義」部分，並非原審法院92年度自字第467 號案
    件之被告，原審法院未就被告「李慶義」部分予以審認，亦
    有違誤。
  (三)縱上所述，原審法院未查，亦未闡明抗告人之真意，即逕認
    抗告人本件所提係聲請再審，且未就被告「李慶義」部分併
    予審認，自有未妥。抗告意旨指摘係依刑事訴訟法第326 條
    第4 項規定對於同一案件再行自訴，非以同法第422 條規定
    聲請再審等語，非屬無據。從而，本件原裁定既有可議，自
    應由本院予以撤銷，同時審酌審級利益，認本件應發回原審
    法院，更為適法之處理。
五、據上論結，應依刑事訴訟法第413 條裁定如主文。
中    華    民    國     100    年    9    月    2    日
                  刑事第四庭  審判長法  官  陳筱珮
                                    法  官  孫惠琳
                                    法  官  邱滋杉
以上正本證明與原本無異。
如不服本裁定，應於收受送達後五日內向本院提出抗告狀。
                                    書記官  劉貞達
中    華    民    國     100    年    9    月    5    日